臺灣高等法院臺南分院刑事裁定
111年度抗字第501號
抗  告  人  吳昀芷
即  被  告          
選任辯護人  陳昭琦律師                    
上列抗告人即被告延長羈押案件，不服臺灣臺南地方法院中華民國111年6月9日裁定（110年度易字第1154號），提起抗告，本院裁定如下：                    
    主  文
抗告駁回。
    理  由
一、抗告意旨略以：
　㈠被告於110年10月出台中所後，一直在竹山工作，原本通勤、
    早出晚歸，因為鄉下、交通有限，110年11月17日正式住在
    竹山，4月8日駁回公文記載，12月29日送達真的沒收到紅單
    提領，111年2月10日準備程序傳票，千真萬確沒收到，111
    年2月10日我在台中地院開庭，能逃嗎？更讓我難過、不服
    的，同樣是在台南地院、善股於111年3月18日，將111年4月
    15日開庭的傳票送達竹山工作地點，然而成股於111年3月18
    日發佈通緝，說我逃亡了，這差別太大了吧！平民百姓有口
    難言，因為法官說了就算被告逃亡，庭訊時，告知法官身上
    沒帶錢，放在竹山朋友那，只要可以保，朋友隨到，這也是
    逃亡，一切的一切被告真的無言。
  ㈡被告確實未收到開庭通知，並非逃亡或無故不到，當時家中
    老母親罹患阿茲海默症，已非常嚴重，根本無法自理，更談
    不上要收信，老母親不用照顧嗎？不出去工作，母親醫療費
    用、生活費哪裡來呢？何來能力逃亡呢？早期農村生活重男
    輕女，女生沒書讀，對司法不懂，更不懂法條，只知道限居
    是要住在老家，不知道是要到轄區派出所去報到，更不懂到
    外面討生活，要跟法官報備地址，母親走了，要生活、賺錢
    還清債務，離開家鄉，但因是鄉下非常偏僻，交通非常不方
    便，我依然會在放假3至5天回家去打掃，燒香拜父母、祖先
    ，回到家都已經是半夜了，隔天六點又要離開，家中無信箱
    ，完全沒有招領通知單，至於法官所說的電話是空號，是台
    中法院銷毀後，我一直沒有電話，並不是被告自行更換電話
    ，亦未主動向法院報備，直到今年2月底，被告才再有電話
    。
  ㈢在法官的駁回文中所說，被告在逃避司法審判。①有事實足認
    有逃亡之虞②有事實認為有湮滅、偽造、變造證據或勾串共
    犯或證人之事。現在國內疫情有多嚴重，法官比任何人都更
    清楚，台灣金融匯款的困難，朋友只好把錢發送在我的虛擬
    貨幣帳戶錢包，因為相信錯人，曾被盜走10000美元，只能
    重新修護帳戶錢包，唯一相信的竹山朋友，因他不懂貨幣，
    也不會處理，所以無法假手他人需要我自己出監去處理，但
    是法官不採信，又說有逃亡之虞，必須延押，由於法院本確
    信自由判斷，但也不得違背經驗法則或論理法則，無言。
  ㈣被告百分之百非常有誠意要處理錢還予告訴人，願意把在修
    護虛擬貨幣帳戶錢包登入密碼的工程師聯絡信息還有錢包地
    址跟手續費，拜託法官出手幫忙，將貨幣取出換成臺幣歸還
    告訴人（黃振億），也可以還我清白。我不想讓法官用第33
    9條第1項來判我詐欺取財，年代不同，認知不一樣，明明是
    鄉下民間借貸，一直說我沒還款能力，一直認為是詐欺取財
    ，被告真是無言。
  ㈤被告及得為輔佐人或辯護人，得隨時具保向法院聲請停止羈
    押刑事訴訟法第110條第1項定有明文，沒錯，但是有用嗎？
    不管我有多真誠出去親自處理歸還告訴人錢，更可以跟法官
    約定時間，法官還是以刑法第339條第1項詐欺取財，犯罪嫌
    疑重大對社會治安影響非輕，有事實逃亡之虞、有前科，用
    前科來判斷一個人的生死，足認為被告確有嚴重規避司法追
    訴，法官的一審已在111年6月9日終結宣判，後續是否有上
    訴的任何動作，我自己都未知，法官一樣用刑法第101條及
    第101條第1項繼續羈押被告，還告知刑法第114條各款所列
    不得駁回具保聲請，繼而延押2個月，自由心證，法官說了
    算，真是有口難言，無限的延伸，真的會更好嗎？對告訴人
    會更好嗎？在庭訊中告訴人不是說只想我趕快還錢嗎？延押
    ，我無法處理相關財產文件證明，還我自己清白，我真的要
    處理債務官司案件事宜，從未想逃亡，請求撤銷原裁定，更
    為適當之裁定，准予具保、停止羈押。
二、原裁定意旨略以：
　　被告因涉嫌詐欺案件，於111年6月22日羈押期限屆滿前，經
    訊問及詢問辯護人之意見後，認被告涉犯刑法第339條第1項
    詐欺取財罪，嫌疑重大；且被告前於偵查中經通緝到案，於
    檢察事務官詢問時表示其會回到戶籍地即臺南市○○區○○里0
    鄰○○00號居住等語，惟經按址傳喚仍無正當理由未到庭，且
    撥打所留電話為空號，復拘提無著，嗣經通緝始到案；又被
    告除本案外，曾於109年、110年、111年1月間，因涉嫌另案
    多起詐欺、偽造文書等案件而有多次經通緝到案之紀錄，足
    認被告確有嚴重規避司法追訴之情形，有事實足認有逃亡之
    虞，刑事訴訟法第101條第1項第1款之羈押原因仍然存在；
    又被告所涉詐欺取財罪，對社會治安之影響非輕，且本案業
    已於111年6月9日判決，處被告有期徒刑1年6月，全案尚未
    確定，後續仍有上訴審理或執行程序尚待進行，仍有保全被
    告之必要，於審酌全卷及相關事證，並斟酌訴訟進行程度及
    其他一切情事，認若命被告具保、責付或限制住居，再輔以
    定期至轄區派出所報到等侵害較小之手段，尚不足以確保後
    續審判程序之順利進行，要難作為羈押之替代手段，經權衡
    國家刑事司法權之有效行使、社會秩序及公共利益、被告人
    身自由之私益及防禦權受限制之程度，認對被告維持羈押處
    分尚屬適當、必要，合乎比例原則，而認有繼續羈押之必要
    ，諭知自111年6月23日起，延長羈押2月。另就被告陳稱須
    出監親自處理賠償告訴人之金錢部分，原審亦敘明，此聲請
    具保停止羈押之理由，並不符合刑事訴訟法第114條各款所
    列不得駁回具保聲請之情形，非審酌停止羈押之原因，復查
    無被告有符合該條各款所定不得駁回具保停止羈押聲請之情
    形。從而，駁回被告具保停止羈押之聲請。
三、經查：
　㈠原裁定已詳為說明，認定被告犯罪嫌疑重大及有羈押原因之
    理由，其資為判斷之依據，均與卷內證據相符，並非毫無所
    憑。另就羈押之必要性而言，亦考量現階段訴訟進行之程度
    ，認仍有保全被告之必要，無法以具保、責付及限制住居等
    侵害性較小之手段以資替代。復依照比例原則，於本案犯罪
    情節對社會治安影響之程度、為確保訴訟程序之進行及國家
    刑罰權之有效行使、維護社會秩序及公共利益，與被告個人
    自由受拘束及防禦權受限制等私人利益受損間，二相權衡後
    ，裁定延長被告之羈押期間，及駁回其交保之聲請。核其所
    為論斷及裁量，並無違反通常一般人日常生活之經驗法則或
    論理法則，且就客觀情事觀察，在目的與手段間之衡量亦無
    違反比例原則或恣意裁量之情形。
　㈡被告雖以：家中母親罹病，無法代收，且需外出工作，支付
    母親醫藥費、生活費，故未收到傳票等語提起抗告，然對照
    原審判決書所載，被告之母吳陳諒已於108年6月11日死亡(
    見判決書第6頁)，是其推稱係母親病重、需外出工作支付母
    親醫藥費，未收到傳票云云，顯為虛構。另被告雖又辯稱，
    電話係遭臺中地方法院銷燬，並非自行換電話云云，然被告
    既明知本案偵查中被緝獲時，所留存之電話號碼，業已遭臺
    灣臺中地方法院另案扣押，且明知悉其於110年9月8日向檢
    察事務官所表示，本次出監後，會回到戶籍地等情，事後已
    有變更，實際居住所在南投縣○○鎮○○路，先前所留存之聯絡
    途徑，均無法順利通知到被告，再加以被告並非第一次遭通
    緝，對於如何確保自己能順利收受傳票，當已知之甚詳，竟
    於110年10月15日出所後，未向本案承辦人員為更正，完全
    置之未理，難認無規避追訴、審判之意，所辯之詞，均無足
    採。
　㈢綜上所述，原裁定並無違法或不當，被告猶執前詞，指摘原
    裁定有誤，其抗告為無理由，應予駁回。　
據上論斷，依刑事訴訟法第412條，裁定如主文。　　
中　　華　　民　　國　　111 　年　　6 　　月　　27　　日
                  刑事第二庭    審判長法　官  陳珍如
                                      法　官  黃裕堯
                                      法　官  包梅真
以上正本證明與原本無異。
不得再抗告。
　　　　　　　　　　　　　　　　　　　書記官  許雅華
中　　華　　民　　國　　111 　年　　6 　　月　　27　　日